# Oswaldo J. Sotto

| | +58 412 998 41 37 | linkedin.com/in/oswaldojsotto/ | oswaldo.site | | oswaldojsotto@gmail.com

#### Resumen

Desarrollador Web con 5 años de experiencia en **Desarrollo Front-End** (Next.js, React, TypeScript), profesional graduado en **Informática**, enfocado en el desarrollo de interfaces y aplicaciones con las **mejores prácticas de UI/UX**. Especializado en construir experiencias digitales de alta calidad.

## Experiencia

### Freelance | Venezuela, Caracas

## Desarrollador Frontend | 03/2024 - Present

- Desarrollo de Aplicaciones Web con Next.js y TypeScript (Creación de landing pages y aplicaciones web estáticas/dinámicas usando Next.js con SSR)
- Maquetación Responsive con TailwindCSS y Figma (Conversión de diseños de Figma/Adobe XD a código funcional con TailwindCSS)
- Mantenimiento y Migración de Proyectos Legacy
- Integración de APIs y Backend
- Optimización y SEO (Mejorar rendimiento (lazy loading, imágenes optimizadas) y configurar metatags en Next.js para SEO).

## Seven Suite | Costa Rica, San Jose

## Desarrollador FrontEnd | 12/2022 - 03/2024

- Desarrollo de componentes e interfaces a través de la implementación de código limpio, eficiente, mantenible, escalable y reutilizable, utilizando lenguaje Typescript y Tailwind a través de Next.Js.
- Dashboard y Visualización de datos.
- Integración de RestAPIs para obtener y presentar la información precisa y requerida.
- Implementación interfaces de usuario visualmente atractivas, intuitivas y fáciles de navegar para los usuarios, garantizando un rendimiento y responsividad óptima en todos los navegadores.
- Resolución de problemas, depuración y optimización del rendimiento para asegurar la eficiencia de la plataforma.

# Alliance Tech Solutions CR | Costa Rica (San Jose)

## Desarrollador React.js | 04/2021 - 07/2022

- Optimicé rendimiento de una aplicación web (reduje tiempos de carga en 25% en promedio) vía reestructuración de librerías.
- Colaboré con equipos de UX/UI para implementar diseños responsive y accesibles
- Creé 20+ componentes personalizados reutilizables, los cuales fueron implementados luego en distintos módulos.

# DIRECTV | Venezuela, Caracas

# Analista / Especialista de Control de Procesos | 01/2013 - 05/2018

- Desarrollo y automatización de formularios y archivos de inserción de datos utilizando Visual Basic.
- Generación y mantenimiento de informes esenciales para la supervisión de la gestión del personal en la organización.
- Monitoreo de la gestión del personal a través de la Intranet.
- Administración de las credenciales del personal para garantizar el acceso seguro a la red de la empresa.

## Programming Languages, Libraries and Frameworks

TypeScript, JavaScript (ES6+), React.js, Next.js, Node.js, Python, Tailwind CSS.

Redux, REST APIs, MongoDB, SQL/MySQL, Material UI, Framer Motion, GSAP, ShadCN.

jQuery, Bootstrap, Styled Components, Shaden.

#### **Tools and Platforms**

Git/GitHub, VS Code, Webstorm, Postman, Figma, Vercel.

NPM, Jira, Insomnia, Canvas.

# Habilidades Blandas

Manejo de tiempo, Comunicación efectiva, Trabajo en equipo, Solucionador de Problemas, Adaptabilidad, Pensamiento Crítico

## Educación

Instituto Universitario de Gerencia y Tecnología | Caracas, Venezuela Técnico Informática

Istituto di Istruzione Superiore "Arrigo Serpieri" | Avezzano, Italia Técnico en Agronomía

# **Idiomas**

Español (Nativo), Inglés (B2), Italiano (C1)